# 请问各位老师，非股份公司减资会计处理。

提问人：heshoucheng 时间：2017-12-22 20:06:58
遇到企业这样的分录： 借：实收资本 7000 贷：银行存款 3000 未分配利润 4000 请问，应贷记营业外收入还是资本公积，还是企业账务处理没有问题？

回答人：chenyiwei
不论被减资的是否为股份有限公司，减资款小于所减少的实收资本的差额都应贷记资本公积，不可能贷记未分配利润。